【裁判字號】    98,易,2835
【裁判日期】    981126
【裁判案由】    竊盜
【裁判全文】
臺灣板橋地方法院刑事判決              98年度易字第2835號
公  訴  人  臺灣板橋地方法院檢察署檢察官
被      告  乙○○
                    （現於臺灣臺北監獄臺北分監執行中）
上列被告因竊盜案件，經檢察官提起公訴（98年度偵字第20441
號），本院判決如下：
    主  文
乙○○無罪。
    理  由
一、公訴意旨略以：被告乙○○於民國（下同）98年7 月23日18
    時35分許，在臺北縣土城市○○路152 號前，竊取甲○○所
    有車牌號碼KGE-926 號普通重型機車，得逞後旋即駕車離去
    。嗣於98年7 月24日2 時許，為警在臺北縣三峽鎮○○路23
    3 巷口查獲，並扣得上揭車輛。因認被告乙○○涉犯刑法第
    320 條第1 項之竊盜罪嫌。
二、按犯罪事實應依證據認定之，無證據不得認定犯罪事實；又
    不能證明被告犯罪者，應諭知無罪之判決，刑事訴訟法第15
    4 條第2 項、第301 條第1 項前段分別定有明文。次按檢察
    官就被告犯罪事實，應負舉證責任，並指出證明之方法，刑
    事訴訟法第161 條第1 項定有明文。因此，檢察官對於起訴
    之犯罪事實，應負提出證據及說服之實質舉證責任。倘其所
    提出之證據，不足為被告有罪之積極證明，或其闡明之證明
    方法，無從說服法官以形成被告有罪之心證，基於無罪推定
    之原則，自應為被告無罪判決之諭知（參照最高法院92年台
    上字第128 號判例）。
三、公訴人認被告乙○○涉犯前開罪嫌，無非係以：（一）被告
    乙○○坦承伊騎乘之上開機車非伊所有。（二）證人甲○○
    於警詢中證述伊所有之上開機車於98年7 月23日18時35分許
    ，在臺北縣土城市○○路152 號前失竊。（三）電子地圖1
    份〈起訴書原尚載行動電話0000000000號於98年7 月23日之
    通聯紀錄，惟此行動電話並非被告所使用而係被害人所使用
    ，故業據公訴人當庭刪除此一證據〉（四）扣案之機車1 輛
    及查獲現場照片1 幀為其論斷依據。訊據被告乙○○固坦承
    前揭騎乘機車為警攔查一事，惟矢口否認有竊盜犯行；辯稱
    ：該機車係伊向綽號「阿明」之人借得，並非伊所竊取等語
    。
四、經查：依被告於警詢、檢察官偵查中之供述、被害人甲○○
    之證述、電子地圖1 份、扣案機車1 輛及查獲現場照片1 幀
    等證據，至多僅足以證明該機車係被害人遭竊，嗣由被告持
    有一事；惟持有他人遭竊機車之原因本有諸端，固可能因己
    竊取而得，然衡情亦不能排除係向他人所借得，是尚難憑該
    等證據即遽予論斷被告所辯不足採信，乃認被告必係因實施
    竊盜犯行而取得該機車。至於被告是否涉犯贓物罪嫌，因與
    起訴之犯罪事實並無基本社會事實同一之關係，自非本院所
    得審究，應由檢察官另行偵辦，附此敘明。
五、從而，公訴人認被告涉犯前揭竊盜罪行，所為之舉證並不足
    為其有罪之認定；此外，本院復查無積極證據足資認定被告
    確有被訴之竊盜犯行，則既不能證明被告犯罪，揆諸前揭說
    明，本院自應為被告無罪之諭知。
據上論斷，應依刑事訴訟法第301 條第1 項前段，判決如主文。
本案經檢察官黃明絹到庭執行職務。
中    華    民    國    98    年      11    月  26    日
                  刑事第八庭  法  官  陳鴻清
以上正本證明與原本無異。
如不服本判決，應於判決送達後10日內敘明上訴理由，向本院提
出上訴狀 (應附繕本) ，上訴於臺灣高等法院。其未敘述上訴理
由者，應於上訴期間屆滿後20日內向本院補提理由書「切勿逕送
上級法院」。
                              書記官  黃頌棻
中    華    民    國    98    年    11    月    26    日


司法院資訊處製作；財團法人民間司法改革基金會備份。
